【裁判字號】    99,聲,132
【裁判日期】    990608
【裁判案由】    解任臨時管理人
【裁判全文】
臺灣臺中地方法院民事裁定               99年度聲字第132號
聲  請  人  甲○○
上列聲請人聲請解任相對人高輪機械工業股份有限公司臨時管理
人事件，本院裁定如下：
    主  文
聲請駁回。
聲請程序費用由聲請人負擔。
    理  由
一、本件聲請意旨略以：聲請人及高嘉顯、張阿鳳前向本院聲請
    為相對人高輪機械工業股份有限公司選任臨時管理人，經本
    院以98年度聲字第126號裁定選任聲請人為臨時管理人。嗣
    相對人已於民國99年5月9日召開股東臨時會改選董監事，並
    於同日召集董事會，選任聲請人為董事長，並向經濟部申請
    改選董事監察人變更登記在案。是相對人既經股東會完成董
    監事改選，並完成董事長之選舉，則聲請人前因董事會不能
    行使職權致公司有受損害之虞而聲請選任臨時管理人之事由
    業已消滅，為此依法聲請解任臨時管理人職務等語。
二、按董事會不為或不能行使職權，致公司有受損害之虞時，法
    院因利害關係人或檢察官之聲請，得選任一人以上之臨時管
    理人，代行董事長及董事會之職權。公司法第208 條之1 第
    1 項定有明文。是臨時管理人之職務，僅在董事會不為或不
    能行使職權時，「代行」董事長及董事會之職權，法院所得
    介入者，亦僅上開期間內之臨時管理人人選。如公司董事會
    已無不為或不能行使職權情事，臨時管理人自無從繼續「代
    行」董事會職權，其職務應自董事會依法得行使職權時起，
    當然終止，與經股東會選認之董事任期屆至者相同，應無待
    法院另為「解任」之裁定。否則無異以法院許可解任與否之
    非訟性質裁定，實質影響公司依股東會選任之董事就任行使
    董事會職權，殊與公司自治原則有違。至公司法第208 條之
    1 第3 項規定：「臨時管理人解任時，法院應囑託主管機關
    註銷登記。」所稱之「解任」，依前開說明，並參照公司法
    第199 條、第199 條之1 、第200 條關於「解任」董事之適
    用場合，應限於「董事會不為或不能行使職權時」期間（臨
    時管理人預定之執行職務期間），法院依利害關係人聲請，
    另以裁定期前「解任」臨時管理人之情形，尚不及於臨時管
    理人職務因董事會恢復行使職權而當然終止者。本件聲請人
    主張相對人業經股東會完成董監事改選，並完成董事長之選
    舉，相對人董事會已無不能行使職權之事由等情果係屬實，
    依前揭說明，當然由股東會重新選任之董事行使董事會職權
    （公司法第192 條、第202 條規定參照），臨時管理人職務
    亦隨之當然終止，殊無另聲請法院裁定解任臨時管理人之必
    要。
三、從而，本件聲請人聲請本院裁定解除相對人臨時管理人之職
    務，於法欠缺保護必要，為無理由，應予駁回。
中    華    民    國    99    年    6    月     8     日
                  民事第三庭  法  官  曹宗鼎
上正本係照原本作成。
如對本裁定抗告，應於裁定送達後10日內向本院提出抗告狀，並
繳納抗告費新台幣1,000 元。
中    華    民    國    99    年    6    月     9     日
                              書記官

司法院資訊處製作；財團法人民間司法改革基金會備份。
